臺灣板橋地方法院刑事判決             100年度訴字第2171號
公  訴  人  臺灣板橋地方法院檢察署檢察官
被      告  彭台英
上列被告因違反毒品危害防制條例案件，經檢察官提起公訴（10
0 年度毒偵字第4654號），本院依簡式審判程序審理後，判決如
下：
    主    文
彭台英施用第一級毒品，累犯，處有期徒刑伍月，如易科罰金，
以新臺幣壹仟元折算壹日。扣案第一級毒品海洛因驗餘淨重零點
零陸伍公克，沒收銷燬之；扣案包裹上開海洛因之包裝袋壹個及
針筒貳支，均沒收之。
    事    實
一、彭台英前因施用毒品案件，經本院以92年度毒聲字第2343號
    裁定送觀察、勒戒後，因認有繼續施用毒品之傾向，復經本
    院以92年度毒聲字第2616號裁定令入戒治處所施以強制戒治
    ，嗣因認無繼續戒治之必要，於民國93年5 月5 日執行完畢
    釋放出臺灣桃園女子戒治所（現更名為法務部矯正署桃園女
    子戒治所），並於93年5 月26日由臺灣板橋地方法院檢察署
    檢察官以93年度戒毒偵字第197 號為不起訴處分確定，惟其
    於上開強制戒治執行完畢釋放後5 年內，復因施用第一級毒
    品，經本院以97年度訴字第4101號判決判處有期徒刑6 月確
    定，其經入監執行前開刑期，而於98年7 月18日縮刑期滿徒
    刑執行完畢（於本案構成累犯）。嗣彭台英另因施用第一級
    毒品案件，經本院以98年度訴字第1288號判決判處有期徒刑
    7 月，並迭經臺灣高等法院以98年度上訴字第2449號、最高
    法院以98年度台上字第5737號判決上訴駁回確定，其經入監
    執行前開刑期，甫於99年10月16日縮刑期滿徒刑執行完畢（
    於本案同構成累犯）。
二、詎彭台英猶不知悔改，竟基於施用第一級毒品之犯意，於10
    0 年7 月1 日14時許，在址設新北市○○區○○路127 號之
    「榮民之家」，以針筒注射之方式，施用第一級毒品海洛因
    1 次。嗣於同日19時20分許，為警在上址前查獲彭台英，並
    當場扣得其所有之海洛因（淨重0.066 公克、驗餘淨重0.06
    5 公克）1 包及供其前揭施用海洛因使用之針筒2 支。
三、案經新北市政府警察局三峽分局移請臺灣板橋地方法院檢察
    署檢察官偵查後提起公訴。
    理    由
一、本案被告彭台英所犯係死刑、無期徒刑、最輕本刑為3 年以
    上有期徒刑以外之罪，其於準備程序中就被訴事實為有罪之
    陳述，經本院告知簡式審判程序之旨，並聽取公訴人、被告
    之意見後，經合議庭裁定由受命法官獨任進行簡式審判程序
    審理，合先敘明。
二、上揭犯罪事實，業據被告彭台英於警詢、檢察官訊問及本院
    審理時均坦承不諱，核與證人即警員李忠任於本院訊問時所
    為之證述相合，並有搜索扣押筆錄暨扣押物品目錄表1 份、
    扣案物照片2 張附卷可稽，而被告於100 年7 月1 日為警查
    獲後，經採集尿液送台灣檢驗科技股份有限公司囑託鑑定結
    果，確呈嗎啡之陽性反應（按海洛因經施用進入人體後，係
    水解還原成嗎啡，再代謝排出體外，業據行政院衛生署藥物
    食品檢驗局以73藥檢壹字第030221號函文說明綦詳，而為本
    院辦理施用第一級毒品案件職務上所已知），有該公司100
    年8 月9 日濫用藥物檢驗報告1 份在卷可稽，且同日為警扣
    案之白色粉末1 包，經送交通部民用航空局航空醫務中心鑑
    定結果，淨重0.066 公克、驗餘淨重0.065 公克，檢出海洛
    因成分，亦有該中心100 年7 月21日航藥鑑字第1003848 號
    毒品鑑定書1 件在卷可憑，均足以佐證被告自白與事實相符
    ，堪以採信。再被告前因施用毒品案件，經本院以92年度毒
    聲字第2343號裁定送觀察、勒戒後，因認有繼續施用毒品之
    傾向，復經本院以92年度毒聲字第2616號裁定令入戒治處所
    施以強制戒治，嗣因認無繼續戒治之必要，於93年5 月5 日
    執行完畢釋放出臺灣桃園女子戒治所，並於93年5 月26日由
    臺灣板橋地方法院檢察署檢察官以93年度戒毒偵字第197 號
    為不起訴處分確定，惟其於上開強制戒治執行完畢釋放後5
    年內，復因施用第一級毒品，經本院以97年度訴字第4101號
    判決判處有期徒刑6 月確定等情，有臺灣高等法院被告前案
    紀錄表1 份附卷可稽，足徵被告係於強制戒治執行完畢釋放
    後5 年內，復曾有施用第一級毒品犯行經法院判處罪刑後，
    始進而再為本案施用海洛因之事證明確，已非毒品危害防制
    條例第20、23條所定之「初犯」或「5 年後再犯」情形（最
    高法院95年度第7 次刑事庭會議紀錄參照），自應依法論科
    。
三、按海洛因屬毒品危害防制條例第2 條第2 項第1 款所定之第
    一級毒品，是核被告彭台英所為，係犯毒品危害防制條例第
    10條第1 項之施用第一級毒品罪。被告為施用海洛因而持有
    海洛因之低度行為，為其施用第一級毒品之高度行為所吸收
    ，不另論罪。查被告前有如事實欄一所載之刑案前科紀錄及
    徒刑執行情形，有上開臺灣高等法院被告前案紀錄表在卷足
    徵，其於有期徒刑執行完畢5 年內故意再犯本案有期徒刑以
    上之罪，依刑法第47條第1 項規定成立累犯，並應加重其刑
    。另被告於本案查獲後即100 年7 月2 日向警方供稱施用海
    洛因之來源為林淑梅，嗣經警於100 年7 月28日持本院搜索
    票查緝林淑梅到案，現移送臺灣板橋地方法院檢察署檢察官
    以100 年偵字21621 號案件偵查中等情，有公訴人所提出之
    新北市政府警察局三峽分局刑事案件移送書、100 年7 月2
    日警詢筆錄、100 年8 月24日及100 年10月19日訊問筆錄等
    件在卷可稽，是被告所為當已符合供出毒品來源，因而查獲
    其他正犯之減刑要件，應依毒品危害防制條例第17條第1 項
    規定減輕其刑，且因其同有刑罰之加重及減輕事由，應先加
    後減之。爰審酌被告前已有因施用第一級毒品經法院判處罪
    刑之前科紀錄，竟仍不思尋求正當之身心發展，再施用足以
    導致精神障礙、性格異常，甚至造成生命危險之海洛因，戕
    害一己之身心健康，對社會治安可能之危害程度非微，惟其
    於犯後尚知坦認犯行，並供出施用毒品來源等一切情狀，量
    處如主文所示之刑，並定其如易科罰金之折算標準，以資懲
    儆。末查，扣案海洛因驗餘淨重0.065 克，屬查獲之第一級
    毒品，應依毒品危害防制條例第18條第1 項前段規定，併予
    宣告沒收銷燬之（因檢驗需要而經取用滅失之部分，則不再
    宣告沒收銷燬）；扣案包裹上開海洛因之包裝袋1 個，係用
    於防止毒品裸露、潮濕，便於攜帶施用，與扣案針筒2 支均
    屬被告所有，供其為前揭施用第一級毒品犯行所用之物，業
    據被告陳明在卷，爰依刑法第38條第1 項第2 款規定，併予
    諭知沒收之。
據上論斷，應依刑事訴訟法第273 條之1 第1 項、第299 條第1
項前段，毒品危害防制條例第10條第1 項、第17條第1 項、第18
條第1 項前段，刑法第11條前段、第47條第1 項、第41條第1 項
前段、第38條第1 項第2 款，判決如主文。
本案經檢察官蔡景聖到庭執行職務。
中    華    民    國   100    年    11    月    30    日
                  刑事第八庭  法  官  張 兆 光
上列正本證明與原本無異。
如不服本判決，應於判決送達後10日內敘明上訴理由，向本院提
出上訴狀 (應附繕本) ，上訴於臺灣高等法院。其未敘述上訴理
由者，應於上訴期間屆滿後20日內向本院補提理由書「切勿逕送
上級法院」。
                              書記官  曹 秋 冬
中    華    民    國   100    年    11    月    30    日
附錄本案論罪科刑法條：
毒品危害防制條例第10條第1 項
施用第一級毒品者，處6 月以上5 年以下有期徒刑。